【裁判字號】    91,訴,443
【裁判日期】    920130
【裁判案由】    違反槍砲彈藥刀械管制條例
【裁判全文】
臺灣嘉義地方法院刑事判決                          九十一年度訴字第四四三號
    公  訴  人  臺灣嘉義地方法院檢察署檢察官
    被      告  丙○○  男  三.
    選任辯護人  汪玉蓮律師
    選任辯護人  楊瓊雅律師
    選任辯護人  涂愛紳律師
    被      告  甲○○  男  三.
    指定辯護人  本院公設辯護人  丁○○
右列被告因違反槍砲彈藥刀械管制條例案件，經檢察官提起公訴（九十一年度偵字第
五０一八號），本院判決如左：
    主  文
丙○○、甲○○共同未經許可，持有手槍，各處有期徒刑伍年陸月，併科罰金新臺幣
拾伍萬元，罰金如易服勞役，以新臺幣玖佰元即銀元參佰元折算壹日。扣案之美國Ｂ
ＥＲＥＴＴＡ廠製９２ＦＳ型口徑９ｍｍ（９ｘ１９ｍｍ）制式半自動手槍壹枝（槍
枝管制編號0000000000）及供該槍枝使用之子彈貳顆均沒收。
    事  實
一、丙○○於民國九十一年五月十四日凌晨一時許，與其好友謝明坤及江本毅在嘉義
    縣大林鎮「中華汽車教練場」飲酒，席間丙○○得知乙○○曾揚言欲通報鎮公所
    拆除謝明坤家屬所有坐落於慈濟醫院前之違章建築物，竟欲替謝明坤出氣洩恨，
    旋於同日凌晨二時許，電請賴松茂（另案審理）開車前往嘉義市○○路「聖荷西
    酒吧」載丙○○，賴松茂遂駕駛車牌７Ｒ─二四三五自小客車至嘉義市○○街接
    載甲○○，再前往嘉義市○○路「聖荷西酒吧」附載丙○○，三人未經許可，即
    基於持有槍、彈及恐嚇之犯意聯絡，共持美國ＢＥＲＥＴＴＡ廠製９２ＦＳ型口
    徑９ｍｍ（９ｘ１９ｍｍ）制式半自動手槍（槍枝管制編號000000000
    0）乙枝及制式子彈六顆，於同日凌晨四時八分許，前往嘉義縣大林鎮○○路二
    ０一號乙○○住處，先由丙○○將上開槍枝上膛後，再交由甲○○朝該乙○○住
    處鐵門射擊四發，致使在該屋內之乙○○及其母、配偶、女兒廖嘉琳等四人均心
    生畏怖，而危害於安全，後即駕車逃逸，並由甲○○將槍、彈置於該自小客車後
    座由賴松茂收執藏匿，嗣經警報請檢察官指揮偵辦，而於九十一年七月二十六日
    晚上十一時許循線查獲，並於翌日凌晨四時三十分許，由賴松茂帶同員警至嘉義
    市○○路消防隊附近草叢內取出上開槍枝壹枝、子彈二顆，而扣得上開槍、彈。
二、案經嘉義縣警察局移送臺灣嘉義地方法院檢察署檢察官偵查起訴。
    理  由
一、訊據被告丙○○、甲○○對彼等與賴松茂於前述時間一同搭車前往乙○○之上述
    住處暨甲○○對其於前述時、地持制式槍枝向鐵門開槍等情，均供承不諱，雖被
    告丙○○以系爭槍、彈係賴松茂所有，當時只想去找乙○○理論，亂亂他，不是
    去開槍，亦不知賴松茂帶槍，當時被告已酒醉，不知開槍之事云云置辯；被告甲○○則稱，當天賴松茂告知友人酒醉，遂一同前往幫忙，因施用毒品，上車後昏
    昏欲睡，直至被賴松茂喚醒，原以與己無關為由，不願開槍，賴松茂以丙○○昏
    睡為由，執意由本人開槍，遂於精神恍惚下開槍云云，然查：賴松茂載被告丙○○、甲○○二人先回丙○○住處取槍，於丙○○指引下前往乙○○住處開槍等情
    ，業據被告丙○○於警訊中及偵查時分別供述甚詳（見警訊影印卷第六至八頁、
    偵查影印卷第十六第十七頁卷筆錄），被告甲○○確於前述時間共同前往乙○○
    住處，由後座之丙○○拿槍給甲○○，由甲○○開槍之事實，亦據被告甲○○於
    警訊、偵查及本院供述明確（見警訊影印卷第十至第十三頁、偵查影印卷第十九
    頁、本院聲羈卷第九頁筆錄），核與賴松茂所述情節相符（見警訊影印卷第一至
    第六頁、偵查影印卷第十八頁、本院聲羈卷第五頁筆錄）互核相符；另扣案之槍
    、彈，經送內政部警政署刑事警察局鑑驗結果，送鑑制式九二手槍一枝，係美國
    ＢＥＲＥＴＴＡ廠製９２ＦＳ型口徑９ｍｍ（９ｘ１９ｍｍ）制式半自動手槍（
    槍枝管制編號0000000000），機械性能良好，認具殺傷力；送鑑子彈
    二顆，均係口徑口徑９ｍｍ（９ｘ１９ｍｍ）制式子彈，認均具殺傷力，有內政
    部警政署刑事警察局九十一年八月七日刑鑑字第０九一０二０六四六四號鑑驗通
    知書在卷（見偵查卷第八十四至第九十四頁）可証。被告丙○○、甲○○夥同賴
    松茂共同持槍、彈前往乙○○住處而被害人住處鐵門確於前述時間被射擊四槍，
    當時住有四人，聽聞槍聲後均下來察看，因害怕而報警等情，復據乙○○證述明
    確，並有現場照片、戶籍謄本等在卷可按，又住處被開槍，當會心生畏怖無疑，
    是被告等持有槍彈，開槍恐嚇被害人之事實明確，被告丙○○、甲○○夥同賴松
    茂共同持槍、彈前往乙○○住處開槍恐嚇，足見彼等對於持有槍、彈及恐嚇有犯
    意聯絡，行為分擔，已至為灼然，又被告雖辯稱槍彈係賴松茂所有，仍無解彼等
    共同持有槍彈罪責，又被告丙○○既辯稱係要前往乙○○處理論鬧事，而賴松茂
    、甲○○均與被害人不認識，丙○○豈有昏睡之理？如此如何引導前往？如何與
    人理論？如何將槍交付甲○○？甲○○如因施用毒品致精神恍惚，如何知道依指
    示朝鐵門開槍？且槍槍命中而無差池？又若精神恍惚如何與人理論？又若僅欲前
    往理論，豈有到達目的地隨即開四槍而後即開車離去？足見被告所辯顯與常情有
    悖而不足採，本件事證明確，被告犯行均堪以認定。
二、核被告丙○○、甲○○所為，係犯槍砲彈藥刀械管制條例第七條第四項未經許可
    持有手槍罪及同條例第十二條第四項未經許可持有子彈罪、刑法第三百零五條恐
    嚇危害安全罪。被告二人與賴松茂對於犯罪之實施，有犯意聯絡及行為分擔，均
    為共同正犯。又按未經許可持有手槍、子彈，其持有之繼續，為行為之繼續，亦
    即一經持有手槍、子彈，罪已成立，但其完結須繼續至持有行為終了時為止，不
    問該持有之手槍、子彈有無持以使用，其等同時未經許可持有手槍、持有子彈，
    係以一行為觸犯上開二罪名，為想像競合犯，應依刑法第五十五條規定，從一重
    之未經許可持有手槍罪處斷。又被告一恐嚇行為侵害被害人乙○○等四人法益，
    為想像競合犯，以一罪論。被告所犯未經許可持有手槍與恐嚇危害安全罪間，有
    方法結果之牽連關係，應依刑法第五十五條規定，從一重之未經許可，共同持有
    手槍罪處斷。爰審酌被告品行、犯罪之動機、手段、對社會治安危害甚鉅、被害
    人乙○○表示願原諒被告丙○○，給被告一次機會及犯罪後之態度等一切情狀，
    分別量處如主文所示之刑，並就併科罰金部分諭知易服勞役之折算標準。
三、扣案之美國ＢＥＲＥＴＴＡ廠製９２ＦＳ型口徑９ｍｍ（９ｘ１９ｍｍ）制式半
    自動手槍壹枝（槍枝管制編號0000000000）及供該槍枝使用之子彈貳
    顆均為違禁物，均應依刑法第三十八條第一項第一款規定沒收。
據上論結，應依刑事訴訟法第二百九十九條第一項前段、槍砲彈藥刀械管制條例第七
條第四項、第十二條第四項、刑法第十一條前段、第二十八條、第三百零五條、第五
十五條、第四十二條第二項、第三十八條第一項第一款，現行法規所定貨幣單位折算
新臺幣條例第二條、罰金罰鍰提高標準條例第一條前段、第二條判決如主文。
本案經檢察官李文和到庭執行職務
中    華    民    國      九十二      年      一      月      三十      日
                                      臺灣嘉義地方法院刑事第三庭
                                          法  官  沈  福  財
右正本證明與原本無異。
如不服本判決，應於判決送達後十日內，向本院提出上訴狀。
中    華    民    國      九十二      年      一      月      三十      日
                                          書記官  黃  郁  萍
附錄：
槍砲彈藥刀械管制條例第七條第四項
未經許可，持有、寄藏或意圖販賣而陳列第一項所列槍砲、彈藥者，處五年以上有期
徒刑，併科新台幣一千萬元以下罰金。
槍砲彈藥刀械管制條例第十二條第四項
未經許可，持有、寄藏或意圖販賣而陳列子彈者，處五年以下有期徒刑，併科新台幣
三百萬元以下罰金。
刑法第三百零五條
以加害生命、身體、自由、名譽、財產之事恐嚇他人，致生危害於安全者，處二年以
下有期徒刑、拘役或三百元以下罰金。


司法院資訊處製作；財團法人民間司法改革基金會備份。
